【裁判字號】    90,訴,1038
【裁判日期】    900615
【裁判案由】    毒品危害防制條例
【裁判全文】
臺灣臺中地方法院刑事判決                          九十年度訴字第一三八號
    公  訴  人  台灣台中地方法院檢察署檢察官
    被      告  甲○○
右列被告因違反毒品危害防制條例案件，經檢察官提起公訴（九十年度毒偵字第一二
號、一五五三號），本院判決如左：
    主  文
甲○○連續施用第一級毒品，累犯，處有期徒刑捌月，扣案之第一級毒品海洛因壹包
〔淨重零點參玖公克（包裝重零點參伍公克）〕沒收銷燬之，另扣案之注射針筒壹支
沒收；又連續施用第二級毒品，累犯，處有期徒刑伍月，扣案之第二級毒品安非他命
貳包（含袋重共零點捌公克）沒收銷燬之。主刑部分應執行有期徒刑拾壹月。
    事      實
一、甲○○前於民國（下同）八十二年間曾有違反麻醉藥品管理條例及肅清煙毒條例
    等案件，嗣於八十六年間又因傷害及賭博罪，先後經本院各判處有期徒刑三月，
    如易科罰金，以三百元折算一日，並分別於八十七年一月十五日及同年三月九日
    確定；其後該二案件並經本院裁定應執行有期徒刑五月，如易科罰金，以三百元
    折算一日確定，並於八十七年十月三日執行完畢。而甲○○於八十六年間復曾因
    施用毒品案件，經本院裁定送觀察、勒戒後，因無繼續施用毒品之傾向，由本院
    於八十七年十二月三十日以八十六年度訴字第三○八五號判決免刑確定。乃其猶
    不知警惕、悔改，明知海洛因及安非他命分別係毒品危害防制條例所稱之第一級
    毒品及第二級毒品，竟分別基於施用該等毒品之概括犯意，自八十九年十一月十
    二日起至九十年三月十七日止，在台中市○○路與五權路口不詳店名之遊藝場內
    及台中市○○區○○街一四三巷八號六樓之七住處等地，將海洛因摻加礦泉水以
    針筒施打於手臂血管之方式，連續多次施用第一級毒品海洛因，每日約施用二、
    三次；另自八十九年十一月十二日起至九十年三月十七日止，又在上述地點，以
    安非他命置於玻璃管內用火燒烤產生氣體以嘴吸用之方式，連續多次施用第二級
    毒品安非他命，約二、三天施用一次。其間於八十九年十一月十三日凌晨一時四
    十分許，在台中縣大里市○○街三十九巷內，因形跡可疑，經警盤查並採其尿液
    送驗呈嗎啡及安非他命陽性反應，始查知其有施用第一級毒品海洛因及第二級毒
    品安非他命情事；嗣於九十年三月十七日下午三時二十分許，甲○○騎乘機車途
    經台中市○區○○路與進化北路口又為警查獲，並於其所戴之安全帽內扣得其持
    有供施用之第一級毒品海洛因一包〔淨重○．三九公克（包裝重○．三五公克）
    〕、第二級毒品安非他命二包（含袋重共○．八公克）及其所有供施用海洛因所
    用之注射針筒一支等物。而甲○○經依本院九十年度毒聲字第一三七一號裁定送
    觀察、勒戒後，經臺灣臺中看守所於九十年四月三日以九十中所正總字第一一四
    五號函檢附有無繼續施用毒品傾向證明書，認定其有繼續施用毒品之傾向。
二、案經台中縣警察局霧峰分局及台中市警察局第五分局分別報請臺灣臺中地方法院
    檢察署檢察官偵查起訴。
    理      由
一、右揭事實，業據被告甲○○於本院審理時坦白承認，且其先後於八十九年十一月
    十三日及九十年三月十七日為警查獲後所採集之尿液經送檢驗結果，確均呈安非
    他命及嗎啡陽性反應〔按海洛英係嗎啡經化學合成之半人工合成品（嗎啡分子除
    去其羥基中氫，以乙醯基代之，即成海洛因）。藥（毒）性倍於嗎啡，其經吸食
    或施打進入人體，藉人體解毒系統之代謝作用而分解成藥（毒）性較低之嗎啡，
    故於吸食或施打海洛英之煙毒嫌犯尿液中，可檢出嗎啡煙毒反應，此可參閱卷附
    之憲兵司令部八十年五月七日（八十）鑑驗字第一七四六號函〕，此有台中縣衛
    生局於八十九年十二月一日所出具之檢驗尿水報告書及台中市衛生局煙毒尿液檢
    驗成績書各一份附卷可稽，且被告持有為警查扣之白粉一包經送鑑定結果，亦確
    含第一級毒品海洛因成分〔淨重○‧三九公克（包裝重○‧三五公克）〕，已經
    法務部調查局鑑定明確，有該局九十年六月一日（九十）陸（一）第00000
    000號鑑定通知書一紙在卷可憑，此外，復有被告持有供施用之第二級毒品安
    非他命二包（含袋重共○．八公克）及其所有供施用海洛因所用之注射針筒一支
    扣案可資佐證，足徵被告之自白確與事實相符，堪以採信。又被告前因施用毒品
    案件，經本院裁定送觀察、勒戒後，因無繼續施用毒品之傾向，由本院於八十七
    年十二月三十日以八十六年度訴字第三○八五號判決免刑確定，亦有該判決書一
    份在卷可按，且被告於五年內再犯毒品危害防制條例第十條施用毒品罪行，經依
    本院九十年度毒聲字第一三七一號裁定送觀察、勒戒後，認有繼續施用毒品傾向
    ，亦有臺灣臺中看守所於九十年四月三日以九十中所正總字第一一四五號函檢附
    有無繼續施用毒品傾向證明書一份附偵查卷可按。是本件事證已甚明確，被告犯
    行，堪以認定。
二、查海洛因係毒品危害防制條例第二條第二項所定之第一級毒品，而安非他命則係
    同條項所定之第二級毒品，均不得非法持有及施用。又被告甲○○經依同條例第
    二十條第二項及第三十五條第三款規定，由本院為免刑之判決後，五年內再犯同
    條例第十條之罪，經觀察、戒勒後，認有繼續施用毒品之傾向，亦已如前述。是
    被告分別非法施用海洛因及安非他命之行為，核分係犯毒品危害防制條例第十條
    第一項之施用第一級毒品罪及同條例第二項之施用第二級毒品罪。被告為施用海
    洛因及安非他命而分別持有該等毒品之低度行為，已各為其施用之高度行為所吸
    收，均不另論罪。又被告各先後多次施用毒品海洛因及安非他命之行為，時間緊
    接，犯意概括，觸犯構成犯罪要件相同之罪名，各均應依連續犯之規定論以一罪
    ，並均依法加重其刑。又被告所犯上開二罪間，犯意各別，行為及罪名互異，應
    予分論併罰。復查，被告於八十六年間曾因傷害及賭博罪，先後經本院各判處有
    期徒刑三月，如易科罰金，以三百元折算一日，並分別於八十七年一月十五日及
    同年三月九日確定；其後該二案件並經本院裁定應執行有期徒刑五月，如易科罰
    金，以三百元折算一日確定，並於八十七年十月三日執行完畢，此有臺灣高等法
    院被告全國前案紀錄表及臺灣臺中地方法院檢察署刑案資料查註紀錄表各一份附
    卷可按，其受有期徒刑之執行完畢後，五年以內再犯有期徒刑以上本案二罪，均
    為累犯，應各依法遞加重其刑。爰審酌被告有事實欄所載之不良素行紀錄，有上
    開前案紀錄表在卷可參，其施用足以導致精神障礙、性格異常、甚至造成生命危
    險之毒品，嚴重戕害身體健康，惟其所為並未危及他人，及本件犯罪動機、目的
    、手段、犯罪情節，並審酌本案其施用毒品海品因及安非他命之期間、頻率，犯
    罪所生之危害及被告犯後坦承犯行，態度良好等一切情狀，就其所為各犯行分別
    量處如主文所示之刑，並定其應執行之刑，以示懲儆。
三、扣案之被告持有供施用之海洛因一包〔淨重○‧三九公克（包裝重○‧三五公克
    ）〕及安非他命二包（含袋重共○．八公克），係為毒品，已如前述，自均應依
    毒品危害防制條例第十八條第一項前段之規定沒收銷燬之；另為警查扣之注射針
    筒一支，為被告所有，供其施用海洛因所有等情，既經被告供明在卷，自應依刑
    法第三十八條第一項第二款之規定沒收之。
據上論斷，應依刑事訴訟法第二百九十九條第一項前段，毒品危害防制條例第十條第
一項、第二項、第二十條第三項、第十八條第一項前段，刑法第十一條前段、第五十
六條、第四十七條、第三十八條第一項第二款、第五十一條第五款，判決如主文。
中      華      民      國      九十      年      六      月    十五    日
                                     臺灣臺中地方法院刑事第七庭
                                          法  官  吳美蒼
右正本證明與原本無異。
如不服本判決，應於判決送達後十日內向本院提出上訴狀，上訴於臺灣高等法院臺中
分院( 須附繕本 )。
                                          書記官
中      華      民      國      九十      年      六      月    二十    日
附錄本案論罪科刑法條：
毒品危害防制條例第十條第一項：施用第一級毒品者，處六月以上五年以下有期徒刑
                              。
                      第二項：施用第二級毒品者，處三年以下有期徒刑。


司法院資訊處製作；財團法人民間司法改革基金會備份。
